【裁判字號】    89,上易,2547
【裁判日期】    891128
【裁判案由】    竊盜
【裁判全文】
臺灣高等法院臺中分院刑事判決                  八十九年度上易字第二五四七號
    上  訴  人  乙○○
    即  被  告
右上訴人因竊盜案件，不服台灣南投地方法院八十九年度易字第五六○號，中華民國
八十九年九月二十六日第一審判決（起訴案號：台灣台中地方法院檢察署八十九年度
偵字第二四四○號、二四八八號），提起上訴，本院判決如左：
      主  文
上訴駁回。
      事實及理由
一、本案經本院審理結果，認第一審判決認事用法及量刑均無不當，應予維持，並引
    用第一審判決書記載之事實、證據及理由（如附件）。又第一審判決書論結欄贅
    引刑法第三百二十條第一項，併此敘明。
二、上訴人即被告乙○○在本院未提出其他有利之證據，其上訴意旨空口否認於行竊
    時有攜帶凶器之事，並無理由，應予駁回。
三、據上論斷，應依刑事訴訟法第三百七十三條、第三百六十八條，判決如主文。
本案經檢察官吳經綸到庭執行職務。
中      華      民      國 八十九    年    十一    月    二十八    日
                                    臺灣高等法院臺中分院刑事第八庭
                                          審判長法  官  羅  得  村
                                                法  官  林  輝  煌
                                                法  官  劉  榮  服
右正本證明與原本無異。
不得上訴。
                                                書記官  林  玉  惠
中      華      民      國     八十九     年     十一     月   二十九   日
                                                                        Ｄ
臺灣南投地方法院刑事判決                          八十九年度易字第五六號
    公  訴  人  臺灣南投地方法院檢察署檢察官
    被      告  乙○○  男二十五歲（民國○○○年○月○日生）
                        住南投縣南投市○○○路六七號之二
                        （另案於臺灣臺中戒治所戒治中）
                        身分證統一編號：Ｅ一二五七五一一號
右列被告因竊盜案件，經檢察官提起公訴（八十九年度偵字第二四四０、二四八八號
），本院判決如左：
    主  文
乙○○連續攜帶兇器竊盜，處有期徒刑壹年肆月。
    事  實
一、乙○○曾於民國八十七、八十八年間因毒品危害防制條例、妨害家庭等案件，經
    台灣高等法院台中分院及本院分別判處有期徒刑六年、七月、一年二月，並定應
    執行刑有期徒刑七年七月，尚未執行，仍不知悔改，詎仍不知悔改，又意圖為自
    己不法之所有，基於竊盜之概括犯意，連續於下列時、地竊取財物：（一）於八
    十九年七月十一日凌晨一時許，在南投縣草屯鎮○○路一０四號前，以其所有之
    鑰匙，竊取盛翔土木包工業所有停放於該處之Ｓ二─四四一一號自用小貨車，得
    手後供己使用；（二）於八十九年七月十七日凌晨零時三十分許，在南投縣草屯
    鎮○○路四十八號之十二前，以其所有之鑰匙打開林棋財所有停放於該處之車號
    ＭＮ─一五九八號自用箱型車，再持車內客觀上足以傷害人之生命、身體具有危
    險性之凶器螺絲起子一支，發動引擎電門之方式，予以竊取之後，作為代步之工
    具；（三）又於八十九年七月十七日十九、二十時許，前往南投縣名間鄉田仔村
    田豐國小，持該國小工地內何人所有不明之客觀上足以傷害人之生命、身體具有
    危險性之凶器之鋸子一把，鋸斷該校圍牆邊之電線、銅線，而竊得電線、銅線約
    八十公斤。乙○○於八十九年七月十二日駕駛Ｓ二─四四一一號自用小貨車載呂
    銘修（另為不起訴處分）前往南投縣草屯鎮稻香汽車旅館六一二室投宿，嗣於同
    年月十三日凌晨零時十分許，乙○○得知警方前往臨檢，即先行離去，其後於同
    年七月十八日十四時二十分許，駕駛上開竊得之ＭＮ─一五九八號自用小貨車搭
    載林瑞德、廖豐裕及張佩媚（以上三人均另為不起訴處分）等人行經在南投縣南
    投市○○路二九八號前為警查獲，並於車內扣得螺絲起子一支、鋸子一把及電線
    、銅線等物。
二、案經南投縣警察局南投分局及草屯分局報請臺灣南投地方法院檢察署檢察官偵查
    起訴。
    理  由
一、右揭犯罪事實，迭據被告乙○○於警、偵訊及審理中坦承不諱，核與被害人林棋
    財、證人丙○○及田豐國小總務主任甲○○及同案被告呂銘修、林瑞德、廖豐裕
    、張佩媚於警、偵訊時供述之情節大致相符，且有扣案之螺絲起子一支及鋸子一
    把可考，及現場臨檢紀錄表正本、稻香園股份有限公司旅客登記簿影本、車輛竊
    盜、車牌失竊資料個別查詢報表─查詢車輛認可資料查詢表各一紙、贓物認領保
    管單三份及照片六幀等件附卷可稽，足徵被告之自白與事實相符，事證明確，被
    告竊盜之犯行，堪以認定。
二、按螺絲起子及鋸子，均係足以殺傷生命身體之器具，客觀上具有危險性，故核被
    告乙○○所為（一）部分係犯刑法第三百二十條第一項之普通竊盜罪，（二）、
    （三）部分係犯刑法第三百二十一條第一項第三款之攜帶凶器竊盜罪；又被告先
    後三次竊盜犯行，時間緊接，所犯係犯罪構成要件相同之罪，顯係基於概括犯意
    為之，為連續犯，應依刑法第五十六條論以情節較重之攜帶凶器竊盜罪，並加重
    其刑。又被告雖曾於民國八十七、八十八年間因毒品危害防制條例、妨害家庭等
    案件，經台灣高等法院台中分院及本院分別判處有期徒刑六年、七月、一年二月
    ，並定應執行刑有期徒刑七年七月，尚未執行，今再犯本件竊盜罪，自不應論以
    累犯，併此說明。爰審酌被告有上開前科，素行不佳，不知循合法正當途徑取得
    財富，竟又持凶器、連續竊取他人財物，侵害法益危害非輕，及其犯後坦承犯行
    ，態度尚佳等一切情狀，量處如主文所示之刑，以資懲儆。被告行竊所用之錀匙
    一支，並未扣案，而螺絲起子及鋸子，雖係被告犯罪所用之物，惟並非被告所有
    ，業據被告於本院審理中陳明在卷，故均毋庸宣告沒收。
據上論斷，應依刑事訴訟法第二百九十九條第一項前段，刑法第五十六條、第三百二
十條第一項、第三百二十一條第一項第三款，判決如主文。
本案經檢察官林弘政到庭執行職務。
中      華      民      國    八十九    年      九      月    二十六    日
                                      臺灣南投地方法院刑事庭
                                          法  官  徐  奇  川
右正本證明與原本無異。
如不服本判決，應於判決送達後十日內，向本院提出上訴狀( 應附繕本 )。「切勿逕
送上級法院」。
                                          書記官
中      華      民      國    八十九    年      九      月    二十六    日
「告訴人或被害人對於判決如有不服具備理由請求檢察官上訴者，其上訴期間之計算
係以檢察官收受判決正本之日期為準」
附錄本判決論罪之法條：
刑法第三百二十一條：犯竊盜罪而有左列情形之一者，處六月以上五年以下有期徒刑
                  一於夜間侵入住宅或有人居住之建築物、船艦，或隱匿其內而犯
                    之者。
                  二毀越門扇、牆垣或其他安全設備而犯之者。
 三攜帶兇器而犯之者。
                  四結夥三人以上而犯之者。
                  五乘火災、水災或其他災害之際而犯之者。
                  六在車站或埠頭而犯之者。
                  前項之未遂罰之。


司法院資訊處製作；財團法人民間司法改革基金會備份。
